【裁判字號】    97,消債更,382
【裁判日期】    980424
【裁判案由】    更生事件
【裁判全文】
臺灣基隆地方法院民事裁定           97年度消債更字第382號
聲  請  人
(即債務人)  甲○○○
                      （
代  理  人  陳雅萍律師
上列聲請人聲請消費者債務清理（更生）事件，本院裁定如下：
    主  文
債務人甲○○○自中華民國九十八年四月二十四日十二時起開始
更生程序。
聲請人其餘之聲請駁回。
命司法事務官進行本件更生程序。
    理  由
一、按「債務人無擔保或無優先權之債務總額未逾新臺幣一千二
    百萬元者，於法院裁定開始清算程序或宣告破產前，得向法
    院聲請更生。」消費者債務清理條例第42條第１項定有明文
    。又「法院開始更生程序之裁定，應載明其年、月、日、時
    ，並即時發生效力。」同法第45條第１項亦定有明文。
二、本件聲請意旨略以：伊有不能清償債務之情事，前已提出債
    權人清冊，以書面向最大債權金融機構安泰商業銀行請求共
    同協商債務清償方案，惟因協議條件苛刻，伊依協議條件每
    月應清償之金額（37,691元）高於渠每月之收入（約２萬５
    千元），扣除渠每月應清償之金額後，無法維持伊及家人最
    低基本生活，幸當時尚有配偶協助，為免債務急遽增加，乃
    勉強同意，惟嗣伊配偶失業，並已離家出走，伊再也無力還
    款而毀諾（即履行顯有重大困難），此乃因不可歸責於伊之
    事由而違反協議；又伊無擔保或無優先權之債務總額未逾新
    臺幣1200萬元，復未經法院裁定開始清算程序或宣告破產，
    爰向本院聲請更生等語。並提出財產及收入狀況說明書、債
    權人清冊、債務人清冊、聲請人之全戶戶籍謄本、協議書影
    本、聯合徵信資料、自國稅局取得之財產資料（附相關財產
    資料）、勞工保險資料、各種裁判書正本及各類支出單據原
    本及影本等件為證。
三、查聲請人主張之上開事實，業據其提出財產及收入狀況說明
    書、債權人清冊、債務人清冊、聲請人之全戶戶籍謄本、協
    議書影本、聯合徵信資料、自國稅局取得之財產資料（附相
    關財產資料）、勞工保險資料、各種裁判書正本及各類支出
    單據原本及影本等件為證，經核屬實，其主張自堪信為真實
    ，而本件又查無債務人有消費者債務清理條例第６條第３項
    、第８條及第46條所定各種應裁定駁回其更生聲請之事由存
    在，故聲請人聲請更生，為有依據，應予准許。至以後之更
    生程序，則依消費者債務清理條例第16條第１項之規定，命
    司法事務官進行之。
四、本件聲請人聲請更生，本院已予准許，如上所述，依法各種
    訴訟及執行程序即不得開始或繼續（參見消費者債務清理條
    例第48條第２項），故聲請人聲請本院裁定為保全處分，已
    無必要，應不准許，併予敘明。
五、依消費者債務清理條例第45條第１項、第16條第１項，裁定
    如主文。
中    華    民    國    98    年    4     月    24    日
                  民事庭法      官  林金發
一、以上正本係照原本作成。
二、對本裁定不得抗告。
三、本裁定已於民國98年４月22日12時公告。
中    華    民    國    97    年    4     月    24    日
                        法院書記官  陳錦進


司法院資訊處製作；財團法人民間司法改革基金會備份。
